# 请求陈版：关于购买少数股东股权的时间确定。

提问人：59web 时间：2021-03-29 08:05:05
咨咨 询陈 版的版的 问题为 ：：
1 、A公司购买B公司持有C公司40%的少数股东股权的时间应该是哪一天？
2 、B公司投资C公司的股权是否从一开始就应该判断为：明股实债，认定为债务，而非股权投资？
3 、如果前期可以认定为股权投资，那购买40%的股权所支付的利息是否可以计入长期股权投资成本，还是计入财务费用？
基本情况：：
A公司和B公司共同投资设立C公司，A公司占C公司比例为60%，B公司占C公司比为40%。
2012 年A和B公司共同设立C公司的时候，签订股权投资协议时规定在C公司运行一段时间后，B公司有权要求A公司回购B公司持有C公司的股权，依据评估作价或但不低于B公司出资额（含货币出资和实物出资）与投资年限中相应的银行贷款利息之和两者最高者回购。
2012 年与 2018 年期间，B公司一直依照投资协议和公司章程通过参加股东会、委派董事、监事及公司高级管理人员的方式参与了公司的经营管理。C公司的董事长一直由B公司的董事长担任。但由于A公司的持股比例一直高于50%，且对相关的财务和经营具有控制权，所以A公司一直将C公司按60%的持股比例纳入合并的财务报表。
2018 年 8 月B公司首次向A公司书面提出希望A公司履行股权回购义务。但期诉讼前期，A公司一直认为B公司一直参与C公司的经营，应与A公司一起共同承担所投资企业的经营风险，而不应该回购。
2019 年 5 月，法院做出一审判决，A公司应该回购B公司持有C公司的股权并支付相关的利息。但是A公司不符判决，认为B公司应该为股东身份，共同承担相关风险，且合同对于运行一段时间后的定义不明确，且在经营期间相关股权已经发生变化，所以不应该承担这部份回购义务，即日申请上诉。
2020 年 11 月，法院做出二审判决，维持原判。
我的理解。
对于第 1 个问题：
根据购买的时间确定依据：1.企业合并协议已获股东大会通过。2.企业合并事项需要经过国家有关部门审批的，已取得有关主管部门的批准。3.参与合并各方已办理了必要的财产交接手续。4.合并方或购买方已支付了合并价款的大部分（一般应超过50%），并且有能力支付剩余款项。5.合并方或购买方实际上已经控制了被合并方或被购买方的财务和经营政策，并享有相应的利益用承担相应的风险。
由于相关款项未支付，且相关股份变更未经过有关部门的审批，是否可以在支付了相关款项后再认定为购买了40%的少数股东股权？或是是否可以按二审的时间确定为购买了40%的少数股东股权？
对于第 2 个问题：
由于B公司参与C公司的经营决策，是否可以认定为股权投资。如果不能认定为股权投资，那是不是应该进行前期差错更正，将以前确认的少数股东损益全部冲回，并在每期按投资款的金额计提利息？
对于第 3 个问题：
根据准则的规定以支付现金、非现金资产等其他方式取得的长期股权投资，应按现金、非现金货币性资产的公允价值或按照《企业会计准则第 7 号——非货币性资产交换》、《企业会计准则第 12 号——债务重组》的有关规定确定的初始投资成本。
但是在此案中，由于支付的对价还包括利息部份，不属于取得长期股权投资所必要的成本，所以不应计入此期间的成本，应计入利息费用。

回答人：chenyiwei
这个问题首先要注意区分该项回购权是否具有商业实质，即双方是否从一开始就预期回购必然会发生（例如故意设置不可能实现的业绩指标，如果C的业绩低于该指标则B有权要求A回购），以及在B持股C期间，是否实际上享有或承担作为股东的收益和风险。如果属于明股实债的，则一开始就不存在少数股权，A支付股权收购款应作为对该债务本息的偿还；如果B对C的出资符合权益特征的，才有必要进一步讨论收购少数股权的处理。
如你所述，利息部分应计入损益，不构成收购股权的成本（不论是否属于收购少数股权）。

提问人：59web 时间：2021-03-31 10:50:00
再咨询一下陈版，希望陈版帮忙解决一下：
A和B公司在投资协议里没有约定任何业绩要求，没有对回购要求进行设置任何条件，只是在合同中约定B公司有权要求A公司回购C公司的股票。
如果B公司在持有C公司期间实际上享有或承担作为股东的收益和风险，那A公司回购B公司持有C公司的股权时间点如何确定比较好？是按二审的时间确认为购买日期还是按合同日的要求，实际支付了相关的对价，办理了必要的交接手续以后再确认为购买日期？

回答人：chenyiwei
按合同日的要求，实际支付了相关的对价，办理了必要的交接手续以后再确认为购买日期。此前确认少数股权。